# 请教陈老师，外币报表折算！

提问人：心海拂清风 时间：2014-03-21 14:15:04
陈老师，外币报表折算这个是所有者权益的科目，对于下面的分录和准则我理解的不深刻，请老师指点！谢谢！ 1 ）实质上构成对子公司净投资的外币货币性项目，以母公司或子公司的记账本位币反映，该外币货币性项目产生的汇兑差额应转入“外币报表折算差额”； 　　借：外币报表折算差额 　　　　贷：财务费用 　　（ 2 ）实质上构成对子公司净投资的外币货币性项目，以母、子公司的记账本位币以外的货币反映，应将母、子公司此项外币货币性项目产生的汇兑差额相互抵消，差额计入“外币报表折算差额”。 　　如果合并财务报表中各子公司之间也存在实质上构成对另一子公司（境外经营）净投资的外币货币性项目，在编制合并财务报表时应比照上述原则编制相应的抵消分录。

回答人：chenyiwei
IAS 21.32~34写得比较清楚，可以看看：
32 Exchange differences arising on a monetary item that forms part of a reporting entity's net investment in a foreign operation (see paragraph 15) shall be recognised in profit or loss in the separate financial statements of the reporting entity or the individual financial statements of the foreign operation, as appropriate. In the financial statements that include the foreign operation and the reporting entity (eg consolidated financial statements when the foreign operation is a subsidiary), such exchange differences shall be recognised initially in other comprehensive income and reclassified from equity to profit or loss on disposal of the net investment in accordance with paragraph 48. 33 When a monetary item forms part of a reporting entity’s net investment in a foreign operation and is denominated in the functional currency of the reporting entity, an exchange difference arises in the foreign operation’s individual financial statements in accordance with paragraph 28. If such an item is denominated in the functional currency of the foreign operation, an exchange difference arises in the reporting entity’s separate financial statements in accordance with paragraph 28. If such an item is denominated in a currency other than the functional currency of either the reporting entity or the foreign operation, an exchange difference arises in the reporting entity’s separate financial statements and in the foreign operation’s individual financial statements in accordance with paragraph 28. Such exchange differences are recognised in other comprehensive income in the financial statements that include the foreign operation and the reporting entity (ie financial statements in which the foreign operation is consolidated or accounted for using the equity method). 34 When an entity keeps its books and records in a currency other than its functional currency, at the time the entity prepares its financial statements all amounts are translated into the functional currency in accordance with paragraphs 20–26. This produces the same amounts in the functional currency as would have occurred had the items been recorded initially in the functional currency. For example, monetary items are translated into the functional currency using the closing rate, and non-monetary items that are measured on a historical cost basis are translated using the exchange rate at the date of the transaction that resulted in their recognition.

提问人：心海拂清风 时间：2014-03-21 21:07:48
老师，看完你的英文资料，理解了一点，外币报表折算差额产生的属于其他综合收益，将外币货币性项目汇兑差额重新分类，这样处理不会影响所有者权益的！做此笔分录的意义是不在在这儿呢！麻烦陈老师解释！谢谢！ 借：外币报表折算差额 　　　　贷：财务费用

回答人：chenyiwei
同一事项在不同层面上分别计入损益和作为其他综合收益，通过这一分录完成“视角差异调整”。